【裁判字號】    92,交訴,140
【裁判日期】    921230
【裁判案由】    公共危險
【裁判全文】
臺灣彰化地方法院刑事判決                        九十二年度交訴字第一四號
    公  訴  人  臺灣彰化地方法院檢察署檢察官
    被      告  乙○○
    選任辯護人  楊振芳律師
右列被告因公共危險案件，經檢察官提起公訴（九十二年度偵字第八七一八號），本
院裁定進行簡式審判程序審理，判決如左：
    主  文
乙○○服用酒類，不能安全駕駛動力交通工具而駕駛，處有期徒刑肆月；又駕駛動力
交通工具肇事，致人受傷而逃逸，處有期徒刑拾月。應執行有期徒刑壹年；緩刑年
。
    事  實
一、乙○○因與其妻發生爭執，心情不佳，於民國九十二年十一月六日晚間八時許，
    在彰化縣彰化市○○路某紅茶店，飲用啤酒及高梁酒後，明知其服用酒類後，已
    達不能安全駕駛動力交通工具之程度，竟仍於翌日（即七日）凌晨零時二十分許
    ，於飲酒後駕駛車號八Ｑ─七九三０號自用小客車，欲返回彰化縣溪湖鎮住處，
    於同日零時四十分許，行經彰化縣彰化市○○路○段與曉陽路口，因酒後駕車之
    穩定性減低，失控撞及甲○○騎乘之車號ＮＯＶ─七六八號重型機車，使甲○○
    人車倒地受傷（傷害部分業據撤回告訴，另經檢察官為不起訴處分），乙○○明
    知駕車肇事後，應即下車處理，救護傷者，竟未下車處理及救護傷者甲○○，反
    因心虛害怕駕車逃離現場。嗣於同日零時五十五分許，行經彰化縣彰化市○○路
    ○段與彰南路口時，復撞及吳聲成騎乘之車號ＫＫＷ─六九二號重型機車（吳聲
    成並未受傷），仍未下車查看，逆向駛入同市○○路，其後於聖安路二００號前
    ，不慎衝撞路旁水溝護欄，經吳聲成報警處理，而為警循線查獲。乙○○經送財
    團法人彰化基督教醫院急救並抽血檢驗結果，發現其血液之酒精濃度高達三００
    ＭＧ＼ＤＬ（換算呼氣中酒精濃度超過一．三ＭＧ＼Ｌ），而查悉上情。
二、案經彰化縣警察局彰化分局報請臺灣彰化地方法院檢察署檢察官偵查起訴。
    理  由
一、右揭事實，業據被告乙○○於警詢、偵查中及本院審理時坦承不諱，核與被害人
    甲○○及證人吳聲成於警詢中指證情節相符，並有道路交通事故現場圖、現場照
    片十八張、彰化縣警察局舉發違反道路交通管理事件通知單二件、刑法第一百八
    十五條之三案件測試觀察紀錄表一件及抽血檢驗酒精濃度換算表一件（均影本）
    附卷可資佐證，而本件被害人甲○○因此車禍而受傷，亦有財團法人彰化基督教
    醫院所出具之診斷證明書影本一件在卷可憑。被告乙○○於酒後血液中酒精濃度
    高達三００ＭＧ＼ＤＬ，猶駕駛車輛並失控先後撞及甲○○、吳聲成所騎乘之機
    車，足徵被告已屬不能安全駕駛動力交通工具，堪信其自白與事實相符。本件事
    證明確，被告右揭公共危險之犯行均堪認定，應依法論科。
二、核被告乙○○所為，係犯刑法第一百八十五條之三之服用酒類不能安全駕駛動力
    交通工具罪及同法第一百八十五條之四之駕車肇事逃逸罪。被告所犯上開二罪間
    ，犯意各別，行為互殊，應分論併罰。爰審酌被告之犯罪動機、目的、方法、手
    段，其於飲酒後血液之酒精濃度高達三００ＭＧ＼ＤＬ（換算呼氣中酒精濃度超
    過一．三ＭＧ＼Ｌ），仍駕車行駛，嚴重危害交通安全，惟考量其素行良好，未
    有任何前科紀錄（參卷附臺灣高等法院被告全國前案紀錄表），且犯後坦承犯行
    、深表悔悟，並已與被害人達成民事和解，賠償其損失，態度良好等一切情狀，
    分別量處如主文所示之刑，並定其應執行之刑，以示懲儆。末查，被告前未曾受
    有期徒刑以上刑之宣告，有臺灣高等法院被告全國前案紀錄表在卷可按，因與其
    妻有所爭執，藉酒發洩，於酒後仍駕車以致肇事，然其事後已深表悔悟，並和被
    害人甲○○、吳聲成達成和解，有彰化縣彰化市調解委員會調解書及和解書（均
    影本）各一件附卷可稽，其經此次教訓當知所警惕，應無再犯之虞，本院認其前
    所受宣告之刑，以暫不執行為適當，爰併予宣告緩刑三年，以啟自新。
據上論斷，應依刑事訴訟法第二百七十三條之一第一項、第二百九十九條第一項前段
，刑法第一百八十五條之三、第一百八十五條之四、第五十一條第五款、第七十四條
第一款，判決如主文。
本案經檢察官賴志盛到庭執行職務。
中    華    民    國    九十二    年      十二      月      三十        日
                              臺灣彰化地方法院刑事第二庭
                                  法      官  郭  麗  萍
右正本證明與原本無異。
如不服本判決，應於判決送達後十日內向本院提出上訴狀( 須附繕本 )。
告訴人或被害人對於判決如有不服具備理由請求檢察官上訴者，其上訴期間之計算係
以檢察官收受判決正本之日期為準。
                                  法院書記官  施  嘉  玫
中    華    民國    九十二    年      十二      月      三十        日
刑法第一百八十五條之三：
服用毒品、麻醉藥品、酒類或其他相類之物，不能安全駕駛動力交通工具而駕駛者，
處一年以下有期徒刑、拘役或三萬元以下罰金。
刑法第一百八十五條之四：
駕駛動力交通工具肇事，致人死傷而逃逸者，處六月以上五年以下有期徒刑。


司法院資訊處製作；財團法人民間司法改革基金會備份。
